---
title: "RawReads"
author: "Ana"
date: "11/13/2019"
output: html_document
---

## Descripción de lecturas crudas

Ver la cantidad de secuencias en un archivo fastq comprimido.  

```{r eval=FALSE}
zcat XXXX.fastq.gz | grep -c "@NB5"
```

### Para visualizar lecturas con terminación .gz
    
se enlista y se lleva a cabo una selección de los temas con la terminación .gz

```{r eval=FALSE}
    ls *.gz
```
### Conteo del número de secuencias que tiene cada archivo .gz

Analizar el número de secuencias de cada archivo


```{r eval=FALSE}
   for i in $(ls *.gz); do zcat $i | grep -c "@NB5"; done
```

### Análisis de las secuencias con Fastqc

Se crea un Scrip en vim que permite analizar los formatos .fastq 
```{r eval=FALSE}
           for i in $(ls *.fastq); do fastqc $i; done
```    
        


    
    
    
    
    
    
    
    
    
    
    
    
    
    
    
    
    
    
    
    
    
    
    
    
    
    
    
    
    
    
    
    
    
    
    
    
    
    
    
    
    
    
    
    
    
    
    
    
    
    
    
    
    
    
    
    
    
    
    
    
    
    
    
    
    
    
    
    
    
    
    
    
    
    
    
    
    
    
    
    
    
    
    
    
    
    
    
    
    
    
      

